---
title: "Wizualizacje"
author: "Bartłomiej Tyrcha"
date: "28 03 2021"
output: html_document
---

_Wczytanie danych_
```{r start, warning=FALSE, error = FALSE, message=FALSE}
library(landscapemetrics)
library(landscapetools)
library(raster)
library(dplyr)
example_raster = raster("landscapes.tif")
example_orto = raster("ortofotomapa.tif")
augusta = landscapemetrics::augusta_nlcd
```
## Wizualizacje krajobrazy

**show_landscape()**

```{r vis_landscape_augusta, message=FALSE, error=FALSE, error=FALSE}
show_landscape(augusta)
```

```{r vis_landscape_raster, message=FALSE, error=FALSE, error=FALSE}
show_landscape(example_raster)
```



## Wizaulizacje pól

**show_patches()** 

```{r vis_patches_augusta, message=FALSE, error=FALSE, error=FALSE}
show_patches(augusta)
```

```{r vis_patches_raster, message=FALSE, error=FALSE, error=FALSE}
show_patches(example_raster)
```



### Można także zwizualizować w rozróżnieniu na klasy:

**show_patches(landscape, class = "all", labels = FALSE)**
```{r vis_patches_classes_augusta, message=FALSE, error=FALSE, error=FALSE}
show_patches(augusta, class = "all", labels = FALSE)
```


## Wizualizacje rdzeni

**show_cores()**

```{r vis_core_augusta, message=FALSE, error=FALSE, error=FALSE}
show_cores(augusta)
```
```{r vis_core_raster, message=FALSE, error=FALSE, error=FALSE}
show_cores(example_raster)
```



## Wizualizacje wyliczonych metryk

Za pomocą funkcji **show_lsm()** można zwizualizować uzyskane wyniki wyliczonych metryk krajobrazowych dla wszystkich klas i dla każdej osobnej klasy.  
  
Dla wszystkich klas:
```{r vis_lsm_augusta, warning = FALSE, message=FALSE, warning=FALSE}
show_lsm(augusta, what = "lsm_p_area", class = "global", label_lsm = TRUE)
```
  
Dla każdej klasy:
```{r vis_lsm_augusta_cl, warning = FALSE, message=FALSE, warning=FALSE}
show_lsm(augusta, what = "lsm_p_area", class = "all", label_lsm = TRUE)
```
  
*lsm_p_ncore()*

```{r vis_lsm_augusta_cl_ed, warning = FALSE, message=FALSE, warning=FALSE}
show_lsm(augusta, what = "lsm_p_ncore", class = "all", label_lsm = TRUE)
```
  
## Wizualizacje korelacji - miary podobieństwa

```{r vis_cor_augusta, warning = FALSE, error = FALSE, message = FALSE}
show_correlation(calculate_lsm(augusta, what = "patch"), method = "pearson")
```





