---
title: "2. Wyliczanie metryk krajobrazowych"
author: "Bartłomiej Tyrcha"
date: "26 03 2021"
output: html_document
---
_Wczytanie danych_
```{r start, warning=FALSE, error = FALSE, message=FALSE}
library(landscapemetrics)
library(landscapetools)
library(raster)
library(dplyr)
example_raster = raster("landscapes.tif")
example_orto = raster("ortofotomapa.tif")
augusta = landscapemetrics::augusta_nlcd
```
## Słowem wstępu


Wszystkie funkcje wyliczające zaczynają się od **lsm_POZIOM_METRYKA** .  

1. lsm_**p**_METRYKA - łata/pole (tu nie wiem w sumie)  
2. lsm_**c**_METRYKA - klasa  
3. lsm_**l**_METRYKA - krajobraz   

Funkcja _list_lsm()_ służy do wyświetlenia listy funkcji wyliczających (jest ich **132**).  

```{r lsmlist}
lsmlist = list_lsm()
head(lsmlist)
```

Rozróżniamy sześć typów metryk w pakiecie landscapemetrics.

```{r type_of_lsm, echo=FALSE}
distinct(lsmlist, type)
```

+ Metryka powierzchni i krawędzi
+ Metryka powierzchni rdzenia
+ Metryka kształtu
+ Metryka złożoności
+ Metryka różnorodności

```{r area_m, echo = FALSE, warning = FALSE, error = FALSE, message = FALSE}
lsm_namestypes = distinct(lsmlist, name, type) 
filter(lsm_namestypes, type == 'area and edge metric')
```

W typie metryk powierzchni i krawędzi są powierzchnie pola (*lsm_p_area()*), promienie wirowania (np. *lsm_p_gyrate()*),  
parametry pola (*lsm_p_perim*), całkowite powierzchnie klas (*lsm_c_ca()*), 'gęstość' krawędzi (*lsm_l_ed()*), największy indeks pola (np. *lsm_c_lpi*),  
procent stosunku klasy do krajobrazu(*lsm_c_pland()*), suma wszystkich krawędzi i suma pól (*lsm_c_te()* to suma krawędzi w klasie, a *lsm_l_ta()* to suma wszystkich pól w krajobrazie)  

### lsm_**p**_METRYKA

**lsm_p_area** - służy do obliczenia powierzchni każdego płata w hektarach  
  
lsm_p_area(landscape, directions = 8)  
  
landscape - obiekt rastrowy  
directions - kierunki (domyślnie 8)  
```{r}
head(lsm_p_area(augusta))
```
```{r p_area_directions}
lsm_p_area(augusta, 4)
```
```{r p_area}
lsm_p_area(example_raster)
```


**lsm_p_cai**pewdiepie rick roll

lsm_p_cai(landscape, directions = 8, consider_boundary = FALSE, edge_depth = 1)  

landscape - obiekt rastrowy   
directions - kierunki  
consider_boundary - logiczne jeśli komórki sąsiadują z granicą krajobrazu  
edge_depth - Odległość (w komórkach) komórka musi być oddalona od krawędzi łaty, aby można ją było uznać za komórkę rdzeniową  
```{r p_cai}
lsm_p_cai(augusta)
```

```{r}
lsm_p_cai(augusta, directions = 4, consider_boundary = TRUE, edge_depth = 0)
```

**lsm_p_circle** to stosunek pomiędzy powierzchnią łaty, a najmniejszym okręgiem łaty

lsm_p_circle(landscape, directions = 8)

```{r p_circle}
lsm_p_circle(augusta)
```

**lsm_p_contig** - metryka ta ocenia przestrzenną spójność komórek w łatach  

lsm_p_contig(landscape, directions = 8)  

```{r p_contif}
lsm_p_contig(augusta)
```

**lsm_p_core** - powierzchnia łaty, która nie znajduje się na krawędzi  
lsm_p_core(  
  landscape,  
  directions = 8,  
  consider_boundary = FALSE,  
  edge_depth = 1  
)  

```{r p_core}
lsm_p_core(augusta)
```

**lsm_p_enn** - odległość do najbliższego sąsiadniego pola tej samej klasy

lsm_p_enn(landscape, directions = 8, verbose = TRUE)  
  
verbose - wyświetla ostrzeżenie, jeśli nie ma wystarczającego pola

```{r enn}
lsm_p_enn(augusta)
```